【裁判字號】    89,上訴,1081
【裁判日期】    890725
【裁判案由】    毒品危害防制條例
【裁判全文】
臺灣高等法院臺南分院刑事判決          八十九年度上訴字第一０八一號  Ａ
      上  訴  人  臺灣臺南地方法院檢察署檢察官
      被      告  丙  ○  ○
      指定辯護人  本院法官    丁  ○  ○
右上訴人因被告違反毒品危害防制條例案件，不服臺灣臺南地方法院八十九年度訴緝
字第二０號中華民國八十九年七月二十五日第一審判決（起訴案號：臺灣臺南地方法
院檢察署八十五年度偵字第一○一九一號），提起上訴，本院判決如左：
      主      文
上訴駁回。
      理      由
一、公訴意旨略以：被告丙○○基於概括犯意，連續於民國（下同）八十五年八月三
    十日下午七時許，在台南市○○路九十七號前販賣海洛因予甲○○，又於八十五
    年八月間在台南市○○路附近販賣海洛因予乙○○二次，因認被告丙○○涉有肅
    清煙毒條例第五條第一項之罪嫌云云。
二、公訴人認被告丙○○涉有肅清煙毒條例第五條第一項之販賣毒品海洛因罪嫌，無
    非係以上開事實業據同案被告甲○○、乙○○在警訊、偵查時之供述為其主要論
    據。訊據被告丙○○則堅決否認有何販賣毒品海洛因之犯行，辯稱：伊當時是有
    吸用毒品海洛因，但絕無販賣毒品予甲○○、乙○○等人，伊因當時與乙○○等
    人相處不睦而遭誣陷等語。
三、按犯罪事實應依證據認定之，無證據不得推定其犯罪事實，又不能證明被告犯罪
    者，應諭知無罪之判決，刑事訴訟法第一百五十四條、第三百零一條第一項分別
    定有明文。次按共同被告所為不利於己之供述，固得採為其他共同被告犯罪之證
    據，惟此項不利之供述，依刑事訴訟法第一百五十六條第二項之規定，仍應調查
    其他必要之證據，以察其是否與事實相符，自難專憑此項供述即為其他共同被告
    犯罪事實之認定，最高法院三十一年上字第二四二三號判例、八十三年度台上字
    第六○一七號判決意旨可資參照。
四、經查：
（一）同案被告甲○○、乙○○於警偵訊及原審前案審理時，固曾分別供承：伊確曾
      於八十五年八月二十九日、八月三十一日向被告購買毒品海洛因等語（見警訊
      卷第三頁、第四頁、第六頁，偵查卷第三頁背面，原審八十五年度訴字第一二
      六六號卷第五十頁、第九十五頁、第一二八頁），惟同案被告甲○○於警訊時
      同時供稱：「（問：被警方查獲之海洛因你是於何處購得？以多少錢購得？）
      被警方查獲之海洛因是於今（３１）日十九時許在（台南市○○路９７號前）
      向一駕駛車號Ｊ３－４１６７號白色裕隆自小客車之男子購得。：：：。「（
      問：今天和你一同去購買海洛因的尚有何人？）除了我以外，還有一綽號『眼
      鏡公仔』（即乙○○）的男子及其女朋友。」（見警訊卷第二頁），而同案被
      告乙○○於警訊時則供稱：「（問：你是在何處向綽號『阿明』所購得海洛因
      ？）因綽號『阿明』駕駛一部裕隆牌白色車號Ｊ３－４１６７號載著我及未婚
      妻翁清玉及甲○○等四人，在該部車上交易，（地點我不知道）。」、「（問
      ：你多久向綽號『阿明』買一次海洛因？買多少次？多少錢？在何處購買？）
      ，：：：兩次都是在（公園路老地方餐廳對面中山公園）。」（見警訊卷第六
      頁），於偵查中供稱：「是向丙○○買的，叫他調換二次，第一次8.下午
      二點多，我打電話給他，價格五千海洛因，第二次8.價格一萬元的海洛因
      ，晚上七點多，也是打電話給他，甲○○也是向他買一萬，在赤崁大樓對面」
      （見偵查卷第四頁），顯見其二人對於交易地點彼此所供不一，同案被告乙○○前後所供亦屬歧異，且對於購買時間、數量等情無一提及，是其二人究否有
      向被告丙○○購買海洛因，尚非無疑。
（二）又同案被告甲○○於原審審理時復翻異前詞，供稱：「（問：你認識丙○○？
      ）只見過一次面：：：。」、「（問：你有向丙○○買過海洛因？）沒有。」
      、「（問：毒品來源？）向『阿生』的男子買的，他大約四十多歲左右的男子
      ，：：。」、「（問：對警訊筆錄有何意見？）：：，我在警訊中所指認的人
      並非賣我之人。」（見原審八十五年訴字第一二六六號卷第九頁、第十頁）、
      「（問：你在警訊、偵查時（提示八十五年偵字一０一九一號）及本院（八十
      五年訴字一二六六號）訊問中所說的話是否實在？）我沒有向丙○○買過，我
      以前在答辯狀寫的都不實在，我是為脫罪才如此寫的。」（見原審八十九年訴
      緝字第二０號卷第三十七頁）；同案被告乙○○於原審審理時亦改稱：「（問
      ：有無在八十五年八月間向丙○○買毒品？）我沒有跟他買，我是與丙○○、
      甲○○三人一起合資向別人買毒品。是由丙○○去買的，至於丙○○向何人買
      的，我不清楚，但毒品是由他拿回來的。」、「（問：為何在警訊中稱你有向
      丙○○買毒品？）當時我也是說跟丙○○合資購買毒品，但警方說既然是丙○○拿毒品回來，就是向他買的，就要我簽名。」（見原審八十九年訴緝字第二
      ０號卷第六十四頁），由是觀之，同案被告甲○○、乙○○之供述已有前後矛
      盾情事，縱認同案被告甲○○、乙○○於原審審理時所為之供述，係為迴護被
      告丙○○而翻異前供，然渠等前開不利於被告丙○○之供述是否即與事實相符
      ，揆諸前揭說明，仍須輔以其他補強證據以為佐證。然查，被告丙○○涉嫌販
      賣毒品之犯行而經檢警移送並起訴者，主要乃憑據同案被告甲○○、乙○○之
      指證而已，並非於交易現場查獲而予以移送偵辦，復未曾於被告丙○○住居所
      地查獲任何有關販賣毒品之物證等情，已如前述，則公訴人據以起訴之憑證，
      尚屬薄弱，此外，本院復查無其他積極證據足資認定被告丙○○涉有販賣毒品
      海洛因之犯行，揆諸首揭說明，自應為被告丙○○無罪之諭知。
五、原審以被告丙○○犯罪尚屬不能證明，而為被告丙○○無罪之諭知，經核尚無不
    合，公訴人上訴意旨仍執前詞，指摘原判決不當，為無理由，應予駁回。
據上論斷，應依刑事訴訟法第三百六十八條，判決如主文。
本件經檢察官吳忠賢到庭執行職務。
中    華    民    國      八十九      年      十一      月    二十九    日
                                  臺灣高等法院臺南分院刑事第四庭
                                      審判長法官  陳    義    仲
                                            法官  蔡    崇    義
                                            法官  徐    財    福
右正本證明與原本無異。
如不服本判決，應於判決送達後十日內向本院提出上訴狀，其未敘述理由者並應於提
出上訴狀後十日內向本院補提理由書（應附繕本)。
                                      法院書記官  王    全    龍
中    華    民    國      八十九      年      十二      月      一      日


司法院資訊處製作；財團法人民間司法改革基金會備份。
